【裁判字號】    89,訴,574
【裁判日期】    890614
【裁判案由】    毒品危害防制條例
【裁判全文】
臺灣臺中地方法院刑事判決                          八十九年度訴字第五七四號
    公  訴  人  臺灣臺中地方法院檢察署檢察官
    被      告  甲○○
右列被告因違反毒品危害防制條例案件，經檢察官提起公訴（八十八年度毒偵字第二
八四八號），及移送併為審理（八十九年度毒偵字第二三八一號），本院判決如左：
    主  文
甲○○連續施用第一級毒品，累犯，處有期徒刑捌月，扣案之第一級毒品海洛因壹包
（淨重零點零陸公克，包裝重零點壹捌公克）沒收銷燬之、注射針筒壹支沒收；又連
續施用第二級毒品，累犯，處有期徒刑伍月，扣案之吸食器壹組及夾鏈袋壹包均沒收
。應執行有期徒刑壹年，扣案之第一級毒品海洛因壹包（淨重零點零陸公克，包裝重
零點壹捌公克）沒收銷燬之、注射針筒壹支、吸食器壹組及夾鏈袋壹包均沒收。
    事  實
一、甲○○前曾有違反麻醉藥品管理條例前科，於民國八十六年二月二日，因恐嚇案
    件，經臺灣高等法院臺中分院判處有期徒刑一年六月確定，經送監執行於八十六
    年九月二十八日執行完畢，猶不知警惕，再因施用毒品案件，經本院以八十八年
    度毒聲字第四九九六號裁定送臺灣臺中看守所附設勒戒所觀察、勒戒後，認無繼
    續施用毒品之傾向，而由臺灣臺中地方法院檢察署檢察官於八十八年八月三十日
    以八十八年度毒偵字第三四二號案件為不起訴處分確定。詎甲○○於上開不起訴
    處分後五年內，又另基於施用第一級毒品海洛因之概括犯意，自八十八年九月間
    某日起至八十八年十二月十四日止，約以平均一星期施用三至四次之量，在臺中
    縣太平市○○路○段三七六巷五十四號住處，或以將少許第一級毒品海洛因粉末
    摻入香煙內，再點火施用之方式，或以將少許第一級毒品海洛因粉末摻入注射針
    筒內，再注射施用之方式，連續施用第一級毒品海洛因多次；又另基於施用二級
    毒品安非他命之概括犯意，自八十八年十一月十六日起至八十八年十二月十三日
    止，約以平均一星期施用一至二次之量，在同上住處，將少許第二級毒品安非他
    命置於玻璃球內以火燒烤使成煙霧再吸其煙霧之方式，連續施用第二級毒品安非
    他命多次。迨至八十八年十二月十五日晚間八時三十分許，在臺中縣太平市○○
    路○段三七六巷五十四號住處為警當場查獲，並扣得屬其所有之第一級毒品海洛
    因壹包（淨重零點零陸公克，包裝重零點壹捌公克）、注射針筒一支、吸食器一
    組、夾鏈袋一包及不明成分白粉一包（淨重零點壹捌公克，包裝重零點貳伍公克
    ，經檢驗未發現海洛因、大麻、古柯鹼及甲基安非他命等毒品成分）等物，嗣經
    本院以八十八年度毒聲字第七三五二號裁定送觀察、勒戒後，經臺灣臺中看守所
    以八十八年十二月三十日以（八八）中所太總字第一五六五號函，認定甲○○有
    繼續施用毒品之傾向。
二、案經臺中縣警察局霧峰分局報請臺灣臺中地方法院檢察署檢察官偵查起訴。
    理  由
一、右揭事實，業據被告甲○○於警、偵訊中及本院審理時均坦承不諱，而被告於為
    警查獲後解送臺灣臺中看守所附設勒戒處所執行觀察、勒戒時，經採其尿液送請
    鑑驗，其結果甲基安非他命及鴉片類確均呈陽性反應，此有臺灣臺中看守所附設
    勒戒處所報告書所附長昕生活事業股份有限公司新東分公司濫用藥物尿液檢驗報
    告影本一件附卷可參。又扣案之不明成分白色粉末二包，經送請法務部調查局鑑
    定之結果，其中一包（經標示十者）確含海洛因成分（淨重０點０六公克，包裝
    重０點一八公克）；另一包（經標示－者）不明成分白粉（淨重０點一八公克，
    包裝重０點二五公克）經檢驗則未發現海洛因、大麻、古柯鹼及甲基安非他命等
    毒品成分，亦有法務部調查局鑑定通知書（00000000）一紙在卷可資佐
    證，此外復有被告所有供施用第一、二級毒品所用之注射針筒一支、吸食器一組
    及夾鏈袋一包扣案足資佐證，則被告就其有施用第一、二級毒品海洛因及安非他
    命之自白核與事實相符，堪予採信；另被告前曾因施用毒品案件，經本院以八十
    八年度毒聲字第四九九六號裁定裁定送觀察、勒戒後，認無繼續施用毒品之傾向
    ，而由臺灣臺中地方法院檢察署檢察官於八十八年八月三十日以八十八年度毒偵
    字第三四二號處分不起訴確定等情，復有有該不起訴處分書一件及臺灣臺中地方
    法院檢察署刑案資料查註紀錄表各一份在卷可按。又被告於五年內再犯毒品危害
    防制條例第十條之罪，經裁定送觀察勒戒，認有繼續施用毒品傾向，並有臺灣臺
    中看守所以八十八年十二月三十日以（八八）中所太總字第一五六五號函所附有
    無繼續施用毒品傾向證明書一份在卷可查，本件事證明確，被告之犯行洵堪認定
    。
二、按海洛因係毒品危害防制條例所定之第一級毒品，而安非他命則係同條例所稱之
    第二級毒品，均不得非法施用。而被告經依同條例第二十條第二項為不起訴處分
    後，五年內再犯同條例第十條之罪，經觀察、戒勒後，認有繼續施用毒品之傾向
    ，已如前述。是核被告所為，係犯毒品危害防制條例第十條第一項之施用第一級
    毒品罪及同條第二項之施用第二級毒品罪。查被告為供施用第一級毒品及第二級
    毒品而持有各該級毒品之低度行為，應各為施用之高度行為所吸收，均不另論罪
    。又公訴人雖未敘及被告自八十八年十一月十七日至八十八年十二月十三日止，
    連續施用第二級毒品安非他命之犯行，惟此部分與檢察官起訴部分，有連續犯裁
    判上一罪之關係，為起訴效力所及，本院自得併予審判，附此敘明。次查被告先
    後多次施用第一級毒品與第二級毒品之犯行，時間緊接，所犯構成要件相同，顯
    係基於概括犯意反覆為之，均應依連續犯之規定論以一罪，並均依法加重其刑。
    再查被告所犯上開二罪，犯意各別，罪質互殊，應予分論併罰。末查被告前曾於
    八十六年二月二日，因恐嚇案件，經臺灣高等法院臺中分院判處有期徒刑一年六
    月確定，經送監執行於八十六年九月二十八日執行完畢，有臺灣臺中地方法院檢
    察署刑案資料查註紀錄表一份附卷可稽，被告前受有期徒刑執行完畢，於五年以
    內再犯本件有期徒刑以上之二罪，為累犯，均應依刑法第四十七條規定遞加重其
    刑。爰審酌被告之素行（有麻藥前科）、施用毒品係戕害自身健康、施用第一、
    二級毒品期間之長短、次數、犯罪之動機、目的、所生危害及犯後坦承犯行態度
    尚屬良好等一切情狀，分別量處如主文所示之刑，並定其應執行之刑，以示懲儆
    。
三、扣案之第一級毒品海洛因一包（淨重零點零陸公克，包裝重零點壹捌公克），為
    查獲之毒品，應依毒品危害防制條例第十八條第一項前段之規定宣告沒收銷燬之
    ；至扣案之注射針筒一支、吸食器一組及夾鏈袋一包，均係供施用海洛因及安非
    他命所用，且屬被告所有之物，業經被告陳明在卷，爰均依刑法第三十八條第一
    項第二款之規定宣告沒收之；至另扣案之不明成分白粉一包（淨重零點壹捌公克
    ，包裝重零點貳伍公克），經檢驗未發現海洛因、大麻、古柯鹼及甲基安非他命
    等毒品成分，雖被告坦承為其所有，然因查無其他積極證據足以證明係供被告犯
    罪或預備犯罪所用之物，又非屬違物，與沒收之要件不合，爰不於此宣告沒收，
    併予敘明。
據上論斷，應依刑事訴訟法第二百九十九條第一項前段，毒品危害防制條例第十條第
一項、第二項、第二十條第三項前段、第十八條第一項前段，刑法第十一條前段、第
五十六條、第四十七條、第五十一條第五款、第三十八條第一項第二款，判決如主文
。
本案經檢察官洪志明到庭執行職務。
中      華      民國      八十九      年    六    月      十四    日
                                    臺灣臺中地方法院刑事第四庭
                                        法  官  許  旭  聖
右正本證明與原本無異。
如不服本判決，應於送達後十日內向本院提出上訴狀（須附繕本），上訴於臺灣高等
法院臺中分院。
                                        書記官
中      華      民      國      八十九      年    六    月      十七    日
附錄本案論罪科刑法條：
毒品危害防制條例第十條第一項：施用第一級毒品者，處六月以上五年以下有期徒刑
                              。
                      第二項：施用第二級毒品者，處三年以下有期徒刑。


司法院資訊處製作；財團法人民間司法改革基金會備份。
